臺灣臺中地方法院交通事件裁定　　　　96年度交聲字第1344號
原處分機關　交通部公路總局臺中區監理所
異　議　人　甲○○
即受處分人
上列異議人因違反道路交通管理處罰條例案件，對於交通部公路
總局臺中區監理所民國96年10月25日所為之處分（中監違字第裁
60-GD0000000號裁決書），聲明異議，本院裁定如下：
    主    文
異議駁回。
    理    由
一、原處分機關即交通部公路總局臺中區監理所（下稱原處分機
    關）係以：異議人即受處分人甲○○（下稱受處分人）於民
    國九十六年六月十八日十二時十五分，騎乘車號ＳＮＰ－四
    一一號輕型機車，行經臺中市○○○路與工業九路口，因「
    駕車行經有燈光號誌管制之交岔路口闖紅燈（直行）違規」
    ，經臺中市警察局第六分局工業區派出所警員王太興依違反
    道路交通管理處罰條例第五十三條第一項規定當場舉發。受
    處分人於收受舉發違反道路交通管理事件通知單後，未於應
    到案日期九十六年七月三日前，至應到案處分聽候裁決或採
    網際網路、語音轉帳、郵繳或向委託代收之機構繳納罰緩，
    逾越應到案期限六十日以上，嗣經原處分機關於九十六年十
    月二十五日，以中監違字第裁六Ｏ－ＧＤ0000000號
    裁決書，裁處其罰鍰新臺幣（下同）四千五百元，並依同條
    例第六十三條第一項第三款規定，記違規點數三點。
二、受處分人聲明異議意旨略以：受處分人於路口闖紅燈，當拿
    到紅單（即臺中市警察局舉發違反道路交通管理事件通知單
    ）時，員警未告知馬上繳款，而告知「等候通知」，使受處
    分人誤以為另收單據再繳納，且監理所未盡告知責任，所以
    受處分人並非惡意，是因無知而未繳罰款，爰請撤銷原處分
    ，改以最低額罰鍰等語。
三、按車輛面對圓形紅燈表示禁止通行，不得超越停止線或進入
    路口，道路交通標誌標線號誌設置規則第二百零六條第一項
    第五款定有明文；汽車駕駛人，行經有燈光號誌管制之交岔
    路口闖紅燈者，處新臺幣一千八百元以上五千四百元以下罰
    鍰，並記違規點數三點，道路交通管理處罰條例第五十三條
    第一項、第六十三條第一項第三款分別定有明文；次按違反
    道路交通管理處罰條例第五十三條第一項之事件，未於應到
    案日期前，繳納罰鍰或到案聽候裁決，逾越應到案期限六十
    日以上者，違規車種類別為機器腳踏車者，處新臺幣四千五
    百元罰鍰，違反道路交通管理事件統一裁罰基準及處理細則
    第二條及違反道路交通管理事件統一裁罰基準表規定甚明。
    經查：
    (一)受處分人係於九十六年六月十八日十二時十五分，騎乘車
      號ＳＮＰ－四一一號輕型機車（機器腳踏車），行經臺中
      市○○○路與工業九路口，因「駕車行經有燈光號誌管制
      之交岔路口闖紅燈（直行）違規」，經臺中市警察局第六
      分局工業區派出所警員王太興依違反道路交通管理處罰條
      例第五十三條第一項規定當場舉發等情，為受處分人所不
      爭執，並有舉發違反道路交通管理事件通知單在卷可稽。
      而原處分機關依道路交通管理處罰條例第五十三條第一項
      、第六十三條第一項第三款規定，以受處分人未於應到案
      日期前，繳納罰鍰或到案聽候裁決，逾越應到案期限六十
      日以上，於九十六年十月二十五日，裁處受處分人罰鍰四
      千五百元，並記違規點數三點等情，亦有違反道路交通管
      理事件裁決書附卷可參，受處分人上開違規行為，堪以認
      定。
    (二)受處分人係經交通員警當場攔停舉發，並收受舉發違反道
      路交通管理事件通知單，該通知單並載明應到案日期為「
      九十六年七月三日前」，應到案處所為「臺中區監理所」
      ，通知單左上方並勾記「得採網際網路、語音轉帳、郵繳
      或向委託代收之機構繳納罰鍰」，有經受處分人簽收之上
      開通知單（中市警交字第ＧＤ0000000號）在卷可
      證。受處分人自當知悉其應於九十六年七月三日前向上開
      通知單所載之應到案處所聽候裁決或採網際網路、語音轉
      帳、郵繳或向委託代收之機構繳納罰鍰。就此，熟知交通
      法令並親自交付通知單之交通員警當無告以受處分人必須
      等候通知始能繳納罰鍰之可能。受處分人辯稱：交通警察
      稱等候通知再行繳款，當時警員雖有開單，但伊不知要繳
      款，以為會再有繳款通知等語，應非事實，倘係因一時誤
      聽或疏未詳閱舉發違反道路交通管理事件通知單，可歸責
      事由在於受處分人，自難認其異議為有理由。本件受處分
      人未於應到案期限內繳納罰鍰或到案聽候裁決，直至收受
      原處分機關之裁決書後，始提出申訴，顯已逾越應到案期
      限六十日以上，有上開交通部公路總局臺中區○○○○○
      道路交通管理事件裁決書（中監違字第裁六Ｏ－ＧＤ00
      00000號）、臺中市政府警察局舉發違反道路交通管
      理事件通知單可佐。從而，原處分機關依道路交通管理處
      罰條例第五十三條第一項及違反道路交通管理事件統一裁
      罰基準表之規定，裁處罰鍰四千五百元，並依同條例第六
      十三條第一項第三款規定，記違規點數三點，於法並無不
      合，本件異議為無理由，應予駁回。
四、據上論斷，應依道路交通管理處罰條例第八十七條第二項、
    道路交通案件處理辦法第十九條，裁定如主文。
中　　華　　民　　國　　96　　年　　12　　月　　6 　　日
                        交通法庭　法  官  陳　得　利
上正本證明與原本無異。
如不服本裁定，應於送達後五日內，向本院提出抗告狀。
                                　書記官  鐘  麗  芳
中　　華　　民　　國　　96　　年　　12　　月　　6 　　日
